【裁判字號】    92,訴,107
【裁判日期】    920609
【裁判案由】    毒品危害防制條例
【裁判全文】
臺灣嘉義地方法院刑事判決                          九十二年度訴字第一七號
    公  訴  人  臺灣嘉義地方法院檢察署檢察官
    被      告  甲○○
右列被告因違反毒品危害防制條例案件，經檢察官提起公訴（九十二年度毒偵字第一
０五號），本院判決如左：
    主  文
甲○○連續施用第一級毒品，處有期徒刑壹年貳月，扣案如附表編號壹所示第一級毒
品沒收銷燬之，編號壹所示包裝袋及編號肆、伍、陸所示物品均沒收；又連續施用第
二級毒品，處有期徒刑柒月，扣案如附表編號貳所示第二級毒品沒收銷燬之，編號貳
所示包裝袋及編號所示物品均沒收。應執行有期徒刑壹年捌月，扣案如附表編號壹
所示第一級毒品、編號貳所示第二級毒品均沒收銷燬之，編號壹、貳所示包裝袋及編
號、肆、伍、陸所示物品均沒收。
    事  實
一、甲○○曾因施用毒品案件，經本院以八十九年度毒聲字第一二一六號裁定送勒戒
    處所觀察、勒戒後，認無繼續施用毒品之傾向，期滿於民國八十九年九月五日由
    臺灣嘉義地方法院檢察署檢察官以八十九年度毒偵字第一一五三、一二四一號不
    起訴處分確定；再因施用毒品案件，經本院以八十九年度毒聲字第一六八五號裁
    定送勒戒處所觀察、勒戒後，亦認無繼續施用毒品之傾向，期滿於八十九年十二
    月十八日由臺灣嘉義地方法院檢察署檢察官以八十九年度毒偵字第一五四五號不
    起訴處分確定；復因施用毒品案件，經本院以九十年度毒聲字第七六０號裁定令
    入戒治處所施以強制戒治一年，並由本院於九十年十二月三十一日以九十年度簡
    字第七八０號判決處有期徒刑四月，於九十一年一月二十一日確定；又因施用毒
    品案件，經本院以九十一年度毒聲字第八四六號裁定令入戒治處所施以強制戒治
    一年，並由本院於九十一年十一月十二日以九十一年度簡字第一二一三號判決處
    有期徒刑六月，於九十一年十一月二十九日確定，上開有期徒刑均未執行完畢。
    詎甲○○於前開判決確定後，仍不知悔改，復基於概括犯意，自九十一年十二月
    初某日起至九十二年一月十六日某時止（公訴意旨誤為至九十二年一月二十一日
    止），連續在嘉義市○○路三０七號十樓二住處施用第一級毒品海洛因多次；甲
    ○○並另行起意，亦基於概括犯意，自九十一年十二月初某日起至九十二年一月
    二十一日上午某時止，連續在上址施用第二級毒品甲基安非他命多次，嗣於九十
    二年一月二十一日下午六時許在上址為警查獲，並扣得如附表所示物品。
二、案經嘉義市警察局第一分局報告臺灣嘉義地方法院檢察署檢察官偵查起訴。
    理  由
一、訊據被告甲○○對於右揭犯罪事實坦承不諱（本院卷第五四頁），其尿液於九十
    二年一月二十一日晚上九時三十分許經警採集送驗，呈安非他命陽性反應，有嘉
    義市衛生局檢驗涉嫌毒品及管制藥品之尿液檢體案件表、尿液送驗姓名對照表可
    憑（本院卷第二六至二七頁），至於嗎啡部分，上開尿液檢驗報告雖記載「未檢
    出」，惟被告既已自白如事實欄所示之施用第一級毒品海洛因犯行，並有附表編
    號一所示第一級毒品海洛因扣案，且其採尿送驗日期距其最後一次施用時間約有
    五日之久，參以一般人施打海洛因後，於尿中檢出煙毒反應時效，須視施打量多
    少及個人代謝分泌情況而定，施打量多者，於施打後四、五日仍有可能檢出煙毒
    反應，施打少者，可能在二十四小時後，即難發現煙毒反應，有法務部調查局七
    十九年二月二十七日（七九）陸（一）四０二八八號函可參，應認被告確有連續
    施用第一級毒品海洛因犯行。其次，如附表編號一至五所示扣案物品經送鑑定後
    ，結果如附表所示，有法務部調查局鑑定通知書、內政部警政署刑事警察局鑑驗
    通知書可佐（本院卷第三十至三二頁），而被告復供承編號三物品係供施用第二
    級毒品所用，編號四、五、六物品係供施用第一級毒品所用等語（本院卷第五四
    頁），是被告之自白與事實相符，可以採信，其犯行足堪認定。查被告曾因施用
    毒品案件，經本院以八十九年度毒聲字第一二一六號裁定送勒戒處所觀察、勒戒
    後，認無繼續施用毒品之傾向，期滿於八十九年九月五日由臺灣嘉義地方法院檢
    察署檢察官以八十九年度毒偵字第一一五三、一二四一號不起訴處分確定；再因
    施用毒品案件，經本院以八十九年度毒聲字第一六八五號裁定送勒戒處所觀察、
    勒戒後，亦認無繼續施用毒品之傾向，期滿於八十九年十二月十八日由臺灣嘉義
    地方法院檢察署檢察官以八十九年度毒偵字第一五四五號不起訴處分確定；復因
    施用毒品案件，經本院以九十年度毒聲字第七六０號裁定令入戒治處所施以強制
    戒治一年，並由本院於九十年十二月三十一日以九十年度簡字第七八０號判決處
    有期徒刑四月，於九十一年一月二十一日確定；又因施用毒品案件，經本院以九
    十一年度毒聲字第八四六號裁定令入戒治處所施以強制戒治一年，並由本院於九
    十一年十一月十二日以九十一年度簡字第一二一三號判決處有期徒刑六月，於九
    十一年十一月二十九日確定，上開有期徒刑均未執行完畢，有臺灣高等法院被告
    全國前案紀錄表及前開案號不起訴處分書、判決在卷可按（偵查卷第十至十三、
    二十至二五頁，本院卷第七至十頁）。被告犯毒品危害防制條例第十條之施用毒
    品罪，已三犯以上，事證明確，應依法論科。
二、按海洛因、甲基安非他命分屬毒品危害防制條例第二條第二項第一款法條明定之
    第一級毒品與第二款經主管機關公告所定相類於安非他命之第二級毒品，被告甲
    ○○多次施用第一級毒品海洛因、第二級毒品甲基安非他命，核其所為，係分別
    犯該條例第十條第一項、第二項之罪。被告施用第一級、第二級毒品前後持有第
    一級、第二級毒品之低度行為，應分別為施用第一級、第二級毒品之高度行為所
    吸收，不另論罪。被告先後施用第一級、第二級毒品行為，均時間緊接、犯罪構
    成要件相同，顯皆係基於概括犯意為之，均應依刑法第五十六條連續犯規定各論
    以一罪，並加重其刑。被告所犯上開二罪，罪名互異，犯意各別，應分論併罰。
    被告最後一次施用第一級毒品日期為九十二年一月十六日，公訴意旨誤為同年月
    二十一日，應予更正。爰審酌被告素行欠佳，多次施用毒品被查獲，仍未思悔改
    ，缺乏禁絕毒害決心，惟施用毒品犯行係戕害自身健康，尚未危害他人，本院審
    理中尚能坦承犯行，態度良好及其他一切情狀，分別量處如主文所示之刑，並定
    其應執行刑，以資懲儆。
三、扣案物品為被告甲○○所有，其中附表編號一、二所示之毒品，分屬第一級、第
    二級毒品，均應依毒品危害防制條例第十八條第一項前段規定沒收銷燬之。附表
    編號一之包裝袋與編號四至六物品係供被告施用第一級毒品犯罪所用，編號二之
    包裝袋與編號三物品係供被告施用第二級毒品犯罪所用，已如前述，應依刑法第
    三十八條第一項第二款規定沒收。至附表編號七之帳簿、編號八之電子計算機，
    被告辯稱前者非其所有，後者並非施用毒品之工具（本院卷第五四頁），不符法
    定沒收要件，自不得予以沒收。
據上論斷，應依刑事訴訟法第二百九十九條第一項前段，毒品危害防制條例第十條第
一項、第二項、第十八條第一項前段，刑法第十一條前段、第五十六條、第五十一條
第五款、第三十八條第一項第二款，判決如主文。
本案經檢察官黃正雄到庭執行職務。
中      華      民      國    九十二    年      六      月      九      日
                                      臺灣嘉義地方法院刑事第二庭
                                          法  官  廖  政  勝
右正本證明與原本無異。
如不服本判決，應於判決送達後十日內向本院提出上訴狀( 應附繕本 )。告訴人或被
害人如對於本判決不服者，應具備理由請求檢察官上訴，其上訴期間之計算係以檢察
官收受判決正本之日期為準。
中      華      民      國    九十二    年      六      月      九      日
                                          書記官  陳  湘  蓉
附錄本案論罪科刑法條全文：
毒品危害防制條例第十條
施用第一級毒品者，處六月以上五年以下有期徒刑。
施用第二級毒品者，處三年以下有期徒刑。


司法院資訊處製作；財團法人民間司法改革基金會備份。
